【裁判字號】    98,司,30
【裁判日期】    980422
【裁判案由】    選派檢查人
【裁判全文】
臺灣彰化地方法院民事裁定  98年度司字第30號
聲  請  人  甲○○
                        5巷1.
代  理  人  丙○○律師
相  對  人  聯隆紡織股份有限公司
法定代理人  乙○○
上列當事人間選派檢查人事件，本院裁定如下：
    主  文
選派黃明看會計師為相對人之公司業務帳目及財產情形檢查人。
聲請程序費用新台幣壹仟元由相對人負擔。
    理  由
一、本件聲請意旨略以：聲請人前因拍賣債務人簡政儀在相對人
    之出資額新台幣（下同）340,000元（340股），經公開拍賣
    無人應買，嗣由聲請人承受，聲請人因而於民國95年12月8
    日取得相對人340股之股權，此有鈞院95年12月8日彰院賢執
    乙95年度執字第4512號執行命令可憑。上開鈞院執行命令之
    正本，亦同時寄送相對人及債務人簡政儀，此觀之上開鈞院
    執行命令正本欄之記載即明，而相對人之股數共為4,000 股
    ，聲請人持有340股，即占相對人發行股份總數百分之8.5之
    股數，此揆諸經濟部97年09月15日經授中字第097338656680
    號函所檢送之聯隆紡織股份有限公司變更登記表、股東名冊
    及章程影本各乙份即明。又聲請人之債務人簡政儀於相對人
    之股份，迄已由聲請人全數承受，相對人迄已明知簡政儀自
    95年12月間起，已非係其股東，卻猶於96年度分派股利62
    ,444 元予簡政儀，此有財政部台灣省中區國稅局96年度綜
    合所得稅各類所得資料清單可憑。而相對人明知聲請人於95
    年12間起，已為其股東，卻未分配96年度之股利與聲請人，
    足見相對人之執行業務相關執行業務未恪遵法令且有背信之
    嫌。再者，相對人擁有員林鎮○○○段108地號、同段114地
    號、96120地號、107地號、105地號、103地號、102地號、1
    01地號等8筆土地，此有土地登記簿謄本可憑。相對人卻於
    96年12月31日之資產負債表固定資產土地欄登記為0，此有
    聯隆紡織股份有限公司96年12月31日資產負債表可憑，顯見
    相對人之資產負債表之編造為不實。爰依公司法第245條第1
    項規定，聲請選派檢查人，以檢查相對人之業務帳目及財產
    情形等語。
二、按繼續一年以上，持有已發行股份總數百分之三以上之股東
    ，得聲請法院選派檢查人，檢查公司業務帳目及財產情形，
    公司法第245條第1項定有明文。經查，聲請人所主張之上開
    事實，業經聲請人提出相對人之公司變更登記表、股東名冊
    、公司章程、經濟部函、彰院賢執乙95年度執字第4512號執
    行命令、96年度綜合所得稅各類所得資料清單、土地登記謄
    本、聯隆紡織股份有限公司96年12月31日資產負債表等影本
    為證，並經本院依職權調取本院95年度執字第4512號卷核閱
    無訛，足認聲請人確為相對人公司繼續1年以上，持有已發
    行股份總數百分之三以上之股東，符合公司法第245條第1項
    規定聲請之要件，堪認屬實。是本件聲請人之聲請，核與前
    揭規定尚無不合，爰准予選派黃明看會計師（通訊地址：彰
    化市○○路○段349號11樓）為檢查人，以檢查相對人公司業
    務帳目及財產情形。
三、依非訴事件法第21條第2項，裁定如主文。
中    華    民    國    98    年    4     月    22    日
                  民事第一庭    法  官  康弼周
以上正本係照原本作成。
如不服本裁定，應於裁定送達後10日之不變期間內，向本院提出
抗告狀。
中    華    民    國    98    年    4     月    22    日
                                書記官  林文斌


司法院資訊處製作；財團法人民間司法改革基金會備份。
